【裁判字號】    89,易,1891
【裁判日期】    890612
【裁判案由】    家庭暴力防治法
【裁判全文】
臺灣高雄地方法院刑事判決                        八十九年度易字第一八九一號
    公  訴  人  臺灣高雄地方法院檢察署檢察官
    被      告  甲○○
右列被告因家庭暴力防治法案件，經檢察官提起公訴 (八十九年度偵字第七五一一號
)，本院判決如左：
    主  文
甲○○違反法院依家庭暴力防治法第十三條所為之禁止實施家庭暴力行為裁定，處拘
役參拾日，如易科罰金，以參佰元折算壹日。緩刑貳年。緩刑期內付保護管束。
    事  實
一、甲○○係乙○○○之夫，二人間具有家庭暴力防治法第三條第一款所定配偶之家
    庭成員關係。緣甲○○曾於民國八十九年一月十五日下午三時四十五分許，在其
    高雄縣大寮鄉○○村○○○路五一巷三六號住處，酒後毆打乙○○○成傷，經高
    雄縣警察局林園分局向本院聲請民事通常保護令，而由本院民事庭於八十九年二
    月二十二日以八十九年家護字第七十四號民事通常保護令，裁定甲○○不得對陳
    雪子（即乙○○○）實施身體或精神上不法侵害之行為；該通常保護令之有效期
    間為十月。詎甲○○仍不思警惕，竟於同年三月廿八日晚上八時許至翌日晚上八
    時三十分許，在其上址住處，違反上開通常保護令禁止家庭暴力行為之裁定，酒
    後一再辱罵並出手毆打乙○○○，致乙○○○之左手臂及右耳輕微受傷（傷害部
    分未據告訴）。
二、案經乙○○○訴由高雄縣警察局林園分局報請台灣高雄地方法院檢察署檢察官偵
    查起訴。
    理  由
一、訊據被告甲○○固坦承於前開時地因酒後與告訴人乙○○○爭吵，於告訴人打電
    話時，將電話搶下，並出手輕輕打告訴人耳朵處，惟辯稱：乙○○○並未受傷，
    亦無毆打乙○○○手臂云云。惟查右揭事實業據被告於警訊中坦承其於右揭時地
    因雙方爭吵徒手毆打乙○○○左手臂及右耳邊各一次等語明確，核與告訴人乙○
    ○○於警訊中指訴被告於右揭時地酒後毆打其左手手臂及右耳之情相符，被告與
    告訴人上開供述之詞應足採憑。雖告訴人乙○○○嗣於本院審理時改稱：當時雙
    方爭吵，伊要打電話，被告想搶下電話，而打到伊之耳朵，至於手臂受傷係雙方
    拉扯所致云云，核屬告訴人已寬諒被告所為之迴護之詞，被告所辯及告訴人嗣於
    本院之迴護之詞均不足採信，此外，復有本院八十九年家護字第七十四號通常保
    護令一紙附卷可稽，罪證明確，被告犯行堪以認定。
二、按本院八十九年家護字第七十四號通常保護令，係依家庭暴力防治法第十三條之
    規定所為之裁定，被告違反上開保護令之裁定，核其所為係犯家庭暴力防治法第
    五十條第一款之違反保護令罪。爰審酌被告素行尚非不佳，有本院被告院內索引
    卡紀錄表、台灣高等法院被告全國前案紀錄表、台灣高雄地方法院檢察署刑案紀
    錄查註表各一份在卷可考，其於酒後發生毆打告訴人情事，經本院核發通常保護
    令，裁定不得對告訴人實施身體或精神上不法侵害行為後，仍無視該保護令之裁
    定，猶於酒後毆打告訴人造成前述傷害，惟告訴人已當庭表示原諒被告，被告並
    表示其已戒酒，今後不會再發生類似行為，及被告上述犯罪後態度等一切情狀，
    量處如主文所示之刑，並諭知易科罰金之折算標準。末查被告前未曾受有期徒刑
    以上刑之宣告，有上開刑案紀錄表足憑，被告犯後已有悔悟，告訴人亦表示願寬
    諒被告，信其經本件審理程序及上開刑之宣告，當知警惕，而無再犯之虞，本院
    衡諸上情及鼓勵被告與告訴人日後夫妻得和睦相處，不致心理存有芥蒂，認被告
    所受上開刑之宣告以暫不執行為適當，爰併予宣告緩刑二年，緩刑期內並付保護
    管束，以啟自新。
據上論斷，應依刑事訴訟法第二百九十九條第一項前段，家庭暴力防治法第五十條第
一款、第三十條第一項，刑法第十一條前段、第四十一條、第七十四條第一款、第九
十三條第一項，罰金罰鍰提高標準條例第二條，判決如主文。
本案經檢察官葉淑文到庭執行職務
中    華    民    國      八十九      年      六      月      十二      日
                                      臺灣高雄地方法院刑事庭
                                法  官    郭錦茂
右正本證明與原本無異。
如不服本判決，應於判決送達後十日內，向本院提出上訴狀。
                                書記官    賴佳慧
中    華    民    國      八十九      年      六      月      十五      日
附錄本判決論罪法條：
  家庭暴力防治法第五十條第一款：
  違反法院第十三條、第十五條所為之下列行為者，為本法所稱之違反保護令罪，處
  三年以下有期徒刑、拘役或科或併科新台幣十萬元以下之罰金：
  一禁止實施家庭暴力行為。


司法院資訊處製作；財團法人民間司法改革基金會備份。
